臺灣士林地方法院刑事判決　　　　　　　　　　　　　九十一年度自字第一七號
　　自　訴　人　丁○○
　　自訴代理人　李長生律師
　　被　　　告　乙○○
右列被告因詐欺案件，經自訴人提起自訴，本院判決如左：
    主  文
乙○○連續意圖為自己不法之所有，以詐術使人將本人之物交付，處有期徒刑陸月，
如易科罰金以參佰元折算壹日。
    事  實
一、乙○○係遠東運動經紀股份有限公司（以下簡稱遠東公司）負責人林忠正所僱用
    之司機，而自訴人丁○○則係經營合盛汽車商行，專營汽車打蠟美容兼二手汽車
    之買賣，乙○○即藉業務關係而與自訴人結識往來。民國（以下同）九十年十一
    月初，乙○○基於意圖為自己不法所有之概括犯意，駕著其老闆所有之「Ｃ三二
    ０型黑色賓士汽車」到自訴人車行，詐稱：老闆欲將其所有之此輛賓士汽車以新
    台幣（以下同）一百二十萬元出售，但市場行情至少在一百四十萬元以上，若買
    下後隨即轉賣，轉手間即可獲利二十萬元云云。為博公信，乙○○同時找來專門
    經營汽車買賣的極品汽車車行不知情之甲○○進行估價，甲○○看過該車後當場
    向自訴人表示：「可賣到一百四十萬元」。但自訴人幾經考量後，仍婉拒承買。
    乙○○見該法無效，又於九十年十一月十日再度到自訴人車行詐稱：該輛汽車其
    老闆同意只賣伊一百萬元，伊買下後願交由自訴人負責出售，一旦售出，伊只收
    取一百二十萬元價金，超過部份皆歸自訴人所有，若能以一百四十萬元轉售出去
    ，轉手之間，彼此都可各獲利二十萬元。但老闆言明條件須是當天先付八十萬元
    ，伊現有前向自訴人借取之資金十萬元，要自訴人再借伊七十萬元。乙○○見自
    訴人有猶疑之色，恐詐術無法得逞，乃百般保證、遊說，終使自訴人陷於錯誤同
    意出借七十萬元予乙○○；不料，乙○○取走七十萬元後，即一去不回，約過數
    週，自訴人始知遭乙○○訛騙，遂於九十一年二月底厲言向乙○○表達，若不還
    款必訴究其民、刑責任。
二、乙○○自知違法、恐遭刑訟，乃於九十一年二月底交付乙紙由「遠東運動經紀股
    份有限公司林忠正」簽發之五十萬元支票暨現金二十萬元正予自訴人，並飾詞解
    釋：「是老闆後來反悔，把車轉賣給別人，現在老闆才退這七十萬元給我，我如
    數交給你，以為償付部份欠款，剩餘款項，待老闆退還時，再一次還清」云云。
    孰料，乙○○所交付之五十萬元支票屆期後竟因存款不足而退票，自訴人正欲和
    乙○○理論之際，適有案外人「丙○○」出面向自訴人稱：「我是遠東運動經紀
    公司總經理，乙○○於二月間向我謊稱有輛賓士Ｃ三二０汽車（按：此輛車與乙○○向自訴人訛騙借款之車型不同，並非同一輛汽車）於九十年十一月間要以二
    百四十萬元讓售，經討價後以二百十萬元成交，我交付定金後，乙○○不但未依
    約交車，而且避不見面。今由銀行告知：其中五十萬元支票係由你出面向銀行提
    示。」。經自訴人將諸上遭乙○○詐騙情節詳細解說，表明願將乙○○所交付之
    五十萬元支票暨二十萬元現金物歸原主後，丙○○始知自訴人亦係遭乙○○詐騙
    之受害人之一。並知遠東公司負責人林忠正從未要出售其車，且乙○○係承前詐
    欺之概括犯意，於九十年十一月間向案外人丙○○詐稱：自訴人之兄有輛賓士Ｃ
    三二０汽車，要以二百四十萬元讓售。經討價後以二百十萬元成交，俟丙○○陷
    於錯誤，交付訂金五十萬元支票暨現金二十萬元予乙○○後，乙○○旋將該詐得
    之五十萬元支票暨現金二十萬元用以清償前向自訴人詐騙之部分款項。
三、案經丁○○提起自訴。
    理  由
一、前揭事實業經被告乙○○於本院審理時坦承不諱，核與自訴人丁○○指訴情節相
    符，復經證人甲○○、丙○○到庭結證屬實，且有被告所簽發八十萬元之借據及
    本票各一紙、遠東運動經紀股份有限公司林忠正簽發面額五十萬元之支票及退票
    理由單、自訴人丁○○與丙○○簽訂返還五十萬元支票暨現金二十萬元之協議書
    各一紙在卷足憑，本件事証明確，被告犯行洵堪認定，應依法論科。
二、查被告意圖為自己不法之所有，施用詐術詐稱他人之汽車欲低價販售，有利可圖
    ，使他人陷於錯誤，而交付借款或交付訂金，核其所為係犯刑法第三百三十九條
    第一項之詐欺罪，又其先後二次之詐欺犯行，時間緊接，手段相同，所犯罪名同
    一，顯係基於概括犯意，為連續犯，應以一罪論，並加重其刑。次查被告詐欺丙○○之部分，自訴人非被害人，此部份雖不得提起自訴，然此部分與被告詐欺自
    訴人之部分有連續關係，為裁判上一罪，本院自並加以審理，並此敘明。審酌被
    告在本案之前尚無犯罪前科，且於本案之附帶民事訴訟中（九十一年度附民字第
    一二六號）業已與被害人（即自訴人）達成和解，有和解筆錄附該卷可稽，並參
    酌其犯罪動機、手段、詐取財物之價值及犯罪後坦承犯行等一切情狀，量處如主
    文所示之刑，並諭知易科罰金之折算標準。
據上論斷，依刑事訴訟法第三百四十三條、第二百九十九條第一項前段、刑法第五十
六條、第三百三十九條第一項，第四十一條第一項前段，罰金罰鍰提高標準條例第一
條前段，第二條，判決如主文。
中      華      民      國    九十一    年    十一    月    二十九    日
                                    臺灣士林地方法院刑事第一庭
                                        法  官  張  國  棟
右正本證明與原本無異。
如不服本判決，應於判決送達後十日內，向本院提出上訴狀。
                                        書記官  陳  雅  加
中      華      民      國      九十一    年    十二    月      四      日
附錄本案論罪科刑法條全文：
刑法第三百三十九條第一項：
意圖為自己或第三人不法之所有，以詐術使人將本人或第三人之物交付者，處五年以
下有期徒刑、拘役或科或併科一千元以下罰金。
